【裁判字號】    89,易,1057
【裁判日期】    900412
【裁判案由】    竊盜
【裁判全文】
臺灣彰化地方法院刑事判決                        八十九年度易字第一五七號
    公  訴  人  臺灣彰化地方法院檢察署檢察官
    被      告  甲○○
右列被告因竊盜案件，經檢察官提起公訴（八十九年度偵字第二一四二號），本院判
決如左：
        主    文
甲○○竊盜，累犯，處有期徒刑肆月，如易科罰金，以參佰元折算壹日。
      事    實
一、甲○○曾於民國八十三年間因違反肅清煙毒條例等案件，經法院判處有期徒刑三
    年三月確定，又於八十五年間因違反麻醉藥品管理條例案件，經法院判處有期徒
    刑七月確定，二案接續執行，甫於八十八年八月七日假釋期滿執行完畢，竟不知
    悔改，復意圖為自己不法之所有，於八十八年十一月二十八日上午八時許，在台
    中市西屯區○○○路○段四十一號前，見丙○○所有之車牌號碼ＴＥＳ─五五三
    號、引擎號碼ＥＵ０三００二九號之輕型機車放置該處，即以不詳方式，竊取該
    機車供己騎用。嗣於八十九年三月十四日下午二時三十分許，在彰化縣竹塘鄉○
    ○村○○路保安巷八號倉庫內，為警查獲改懸掛ＵＶＭ─二一０號車牌之前揭機
    車。
二、案經彰化縣警察局二林分局報請台灣彰化地方法院檢察署檢察官偵查起訴。
      理    由
一、訊據被告甲○○矢口否認有何竊犯行，辯稱：該機車係伊於八十八年十二月初
    在台中市西屯以新台幣三千元之代價向其朋友乙○○所買，並非伊所竊取云云。
    惟查，前揭機車係被害人丙○○所有遭竊之事實，業據被害人丙○○之父陳錦通
    指述甚詳，並有車輛竊盜、車牌失竊資料個別查詢報表、贓物認領保管單各一紙
    及照片一張附卷可稽，而被告於偵訊中供稱：該機車係伊於八十八年十二月初在
    台中市西屯以新台幣三千元之代價向其朋友乙○○所買，當時乙○○並未交付該
    車行車執照等與伊，但乙○○有寫一份切結書給伊置於台中住處云云，惟經檢察
    官命警提解被告前往其所指稱之放置切結書之地點台中市○○路○段七巷五八號
    六樓，並未尋獲被告所稱之切結書，嗣於本院調查中被告又稱：伊曾要求家人幫
    忙找契約書，但都找不到，希望等我戒治出所後再找乙○○等語，惟被告於戒治
    出所後不但仍無法提出契約書，亦無法找出乙○○，是以被告所辯顯係事後卸責
    之詞，不足採信，本件事證已臻明確，被告犯行堪予認定。
二、核被告所為，係犯刑法第三百二十條第一項之竊盜罪。被告曾於八十三年間因違
    反肅清煙毒條例等案件，經法院判處有期徒刑三年三月確定，又於八十五年間因
    違反麻醉藥品管理條例案件，經法院判處有期徒刑七月確定，二案接續執行，甫
    於八十八年八月七日假釋期滿執行完畢，此有台灣彰化地方法院檢察署刑案資料
    查註紀錄表在卷可稽，其於受有期徒刑執行完畢五年以內再犯有期徒刑以上之本
    罪，為累犯，應依法加重其刑。按被告行為後，刑法第四十一條「犯最重本刑為
    三年以下有期徒刑以下之刑之罪，而受六月以下有徒期刑或拘役之宣告，因身體
    、教育、職業或家庭之關係，執行顯有困難者，得以一元以上三元以下折算一日
    ，易科罰金」之規定，已於九十年一月十日經總統公布修正為「犯最重本刑為五
    年以下有期徒刑以下之刑之罪，而受六月以下有徒期刑或拘役之宣告，因身體、
    教育、職業或家庭之關係或其他正當事由，執行顯有困難者，得以一元以上三元
    以下折算一日，易科罰金。但確因不執行所宣告之刑，難收矯正之效，或難以維
    持秩序者，不在此限。併合處罰之數罪，均有前項情形，其應執行之刑逾六月者
    ，亦同」，經比較上開條文，以適用修正後之規定為最有利於被告，故依刑法第
    二條第一項前段規定，關於易科罰金之規定，自應適用修正後之刑法第四十一條
    之規定為妥，附此說明。爰審酌被告犯罪之動機、目的、犯罪所生之危害及犯罪
    後之態度等一切情狀，量處如主文所示之刑，並諭知易科罰金之折算之標準。
據上論斷，應依刑事訴訟法第二百九十九條第一項前段，刑法第三百二十條第一項、
第二條第一項前段、修正後第四十一條第一項前段、第四十七條，罰金罰鍰提高標準
條例第一條前段、第二條，判決如主文。
本案經檢察官林黛利到庭執行職務。
中      華      民      國    九十      年      四      月     十二     日
                                台灣彰化地方法院刑事第二庭
                                    法      官  石  馨  文
右正本證明與原本無異。
如不服本判決，應於判決送達後十日內，向本院提出上訴狀( 須附繕本 )。
告訴人或被害人對於判決如有不服具備理由請求檢察官上訴者，其上訴期間之計算係
以檢察官收受判決正本之日期為準。
      法院書記官  王  振  州
中      華      民      國    九十      年      四      月     十三     日
附錄法條
刑法第三百二十條
意圖為自己或第三人不法之所有，而竊取他人之動產者，為竊盜罪，處五年以下有期
徒刑、拘役或五百元以下罰金。
意圖為自己或第三人不法利益，而竊佔他人之不動產者，依前項之規定處斷。
前二項之未遂犯罰之。


司法院資訊處製作；財團法人民間司法改革基金會備份。
